臺灣臺中地方法院刑事判決　　　　　　　94年度訴字第3216號
公　訴　人　臺灣臺中地方法院檢署檢察官
被　　　告　己○○
上列被告因搶奪等案件，經檢察官提起公訴（94年度偵字第1310
9、14813號），本院合議庭裁定由受命法官獨任進行簡式審判程
序，本院判決如下：
    主  文
己○○連續意圖為自己不法之所有，而搶奪他人之動產，累犯，
處有期徒刑貳年陸月。
    事  實
一、己○○前於民國八十二年間因搶奪等案件，經本院判處有期
    徒刑二年，強制工作三年，經上訴臺灣高等法院臺中分院撤
    銷改判有期徒刑四年，強制工作三年，嗣由最高法院於八十
    三年三月十五日駁回上訴確定，經送監執行，於八十六年十
    二月十七日假釋付保護管束，並於八十八年五月二十三日執
    行完畢。再於八十八年間因搶奪、竊盜等案件，經本院判處
    有期徒刑五年六月（竊盜部分判處有期徒刑八月，搶奪部分
    判處有期徒刑五年二月，二者定執行刑），搶奪部分經上訴
    最高法院，於八十九年七月十七日駁回上訴確定，經送監執
    行，於九十三年三月十七日假釋付保護管束，於九十四年一
    月十日假釋期滿而執行完畢。猶不知悔改，意圖為自己不法
    之所有，於九十四年八月五日下午七時許，在臺中市西屯區
    市○○○路77號前，以自備之鑰匙一支（未扣案），竊取丙○○所有之車牌號碼ＮＷＫ─608號機車，得手後供己騎乘
    做為搶奪工具。並基於意圖為自己不法之所有之概括犯意，
    連續於附表所示之時間、地點，騎乘上開竊得機車，從後方
    靠近甲○○、乙○○○、張淑卿、戊○○、丁○○等人，趁
    其不及防備之際徒手奪取手提皮包（詳如附表所示），得手
    後迅速騎車離去，除將皮包內之現金留存供已花用外，其餘
    物品棄置在臺中市○區○○街、大忠街口之麻園頭溪中。嗣
    於同年八月十三日晚間八時三十分許騎乘上開贓車時，為警
    查悉騎乘失竊車輛並予攔檢，己○○主動供出上開連續搶奪
    犯行，並經警扣得其所有自動櫃員機交易明細表一張、支付
    修車費用之收據一張、購買油品新臺幣（下同）七百二十元
    之統一發票一張、安全帽一頂、口罩一個、手套一付、雨衣
    一件、綠色上衣一件、深色長褲一條、灰色外套一件。
二、案經臺中市警察局第一分局報告臺灣臺中地方法院檢察署檢
    察官偵查起訴。
    理  由
一、訊據被告己○○對上開事實均坦承不諱，另證人即被害人丙○○、巫鄭素貞、張淑卿、丁○○、戊○○於警詢時證述均
    指證遭騎乘機車搶奪之事實，並有機車贓物認領保管單、車
    輛竊盜車牌失竊資料個別查詢報表及照片十五幀在卷可參，
    足徵被告自白與事實相符，應堪採信。本件事證明確，被告
    犯行堪以認定，應予依法論科。
二、核被告己○○所為，係犯刑法第三百二十條第一項竊盜罪及
    同法第三百二十五條第一項搶奪罪。被告連續五次搶奪犯行
    ，時間緊接，所犯罪名相同，顯係基於概括犯意反覆為之，
    為連續犯，應依刑法第五十六條之規定論以一罪，並加重其
    刑。被告竊車後用以騎乘搶奪，所犯竊盜及連續搶奪二罪間
    ，有方法結果關係，應從一重連續搶奪罪處斷。另被告己○○前於八十八年間因搶奪等案件，經本院判處竊盜部分有期
    徒刑八月、搶奪部分有期徒刑五年二月，應執行有期徒刑五
    年六月。復經臺灣高等法院臺中分院、最高法院先後駁回上
    訴，於八十九年七月十八日判決確定，經送監執行，於九十
    三年三月十七日假釋付保護管束，嗣於九十四年一月十日假
    釋期滿未經撤銷而執行完畢等事實，有刑案資料查註紀錄表
    及臺灣高等法院被告前案紀錄表各一件在卷可稽，其受有期
    徒刑執行完畢後，五年以內再犯本案有期徒刑以上之罪，為
    累犯，應依刑法第四十七條規定遞加重其刑。爰審酌被告已
    有二次搶奪前科經法院論罪科刑並送監執行，其素行不佳，
    、不知悔改，而竊盜、行搶之動機、目的、竊取他人車輛做
    為用搶奪他人財物工具，及騎乘機車搶奪皮包之手法，非惟
    使無辜民眾損失財物，更對被害人具有一定之危險性，手段
    惡劣，連續五次搶奪惡性非輕，犯後猶以父親罹癌、兄長車
    禍，其求助無門方才行搶為由以為文過飾非，暨斟酌被告坦
    承犯罪之犯後態度等一切情狀，量處如主文所示之刑，以資
    懲儆。扣案自動櫃員機交易明細表一張、支付修車費用之收
    據一張、購買油品七百二十元之統一發票一張，被告否認與
    本案有何關連，惟其於警詢時供稱係以搶奪取得財物繳款、
    修車、購油等情，然縱令其於警詢時供述屬實，上開物品亦
    非被告犯罪所用之物或所得之物；另安全帽一頂、口罩一個
    、手套一付、雨衣一件、綠色上衣一件、深色長褲一條、灰
    色外套一件雖係被告所有穿戴，然係被告騎乘機車時之衣著
    ，並非變裝易容行搶之用，業據被告供明在卷，自難認係犯
    罪所用之物；且均非違禁物，自無從為沒收之諭知。又被告
    雖係遭警查悉騎乘上開竊盜用以搶奪之車牌號碼ＮＷＫ─
    608 號機車為警查獲，其竊盜犯行已經警查悉，嗣被告主動
    供出連續搶奪犯行，然按刑法第六十二條所規定之自首，以
    對於未發覺之罪，向有偵查權之機關或公務員自承犯罪，進
    而接受裁判為要件；而具有連續犯或牽連犯等裁判上一罪關
    係之犯罪，苟全部犯罪未被發覺前，行為人僅就其中一部分
    犯罪自首，固仍生全部自首之效力，反之，倘其中一部分犯
    罪已先被有偵查權之機關或公務員發覺，行為人事後方就其
    餘未被發覺之部分，自動供認其犯行時，因與上開自首之要
    件不符，自不得適用自首之規定減輕其刑（最高法院八十三
    年度臺上字第三九三五號判決意旨參照），是以搶奪犯行雖
    係被告主動供認，惟此與前揭業經警查獲竊盜機車犯行有牽
    連犯裁判上一罪關係，自與自首要件不符，尚不得適用自首
    之規定減輕其刑，附此敘明。
三、公訴意旨另以：被告於九十四年八月六日或八月七日晚上八
    時許，在臺中市○○路二二五巷與民權路口騎機車由被害人
    後方搶奪不詳姓名之女子所有皮包一只（內有一千餘元、信
    用卡、健保卡、行動電話、身分證等物），因認被告涉犯刑
    法第三百二十五條第一項搶奪罪云云。公訴人以被告涉犯此
    部分搶奪犯行，無非以被告自白資為論據。惟按被告或共犯
    之自白，不得作為有罪判決之唯一證據，仍應調查其他必要
    之證據，以察其是否與事實相符，刑事訴訟法第一百五十六
    條第二項定有明文，再按刑事訴訟法第一百六十一條已於九
    十一年二月八日修正公布，其第一項規定：檢察官就被告犯
    罪事實，應負舉證責任，並指出證明之方法。因此，檢察官
    對於起訴之犯罪事實，應負提出證據及說服之實質舉證責任
    。倘所提出之證據不足為被告有罪之積極證明，或其指出證
    明方法無從說服法院以形成被告有罪之心證，基於無罪推定
    原則，自應為被告無罪判決之諭知，最高法院九十二年臺上
    字第一二八號亦著有判例。查被告固於警詢時供稱：九十四
    年八月六日或七日晚上八點左右，在民權路二二五巷與民權
    路口，搶奪婦女放在汽車後座上之手提包一個，內有現金一
    千多元及手機等物品云云，復於偵審中均坦認連續搶奪犯行
    ，惟此部分犯行除被告自白外，並無其他積極證據可佐，自
    難以被告惟一自白為認定其犯罪之依據。是以公訴人所舉之
    證據僅為被告自白，既不足以證明被告確有公訴人所訴此部
    分搶奪犯行，本院復查無其他積極證據足資認定之，此部分
    即不能證明被告犯有搶奪罪，又此部分若成立與前開搶奪有
    罪部分，有連續犯裁判上一罪關係，本院爰不另為無罪之諭
    知，附此敘明。
依刑事訴訟法第二百七十三條之一第一項、第二百九十九條第一
項前段，刑法第五十六條、第三百二十五條第一項、第三百二十
條第一項、第五十五條、第四十七條，罰金罰鍰提高標準條例第
一條前段，判決如主文。
本案經檢察官楊忠城到庭執行職務。
中    華    民    國    94    年    11   月    8      日
                    刑事第十四庭  法  官  陳  葳
右正本證明與原本無異
如不服本判決，應於收受本判決後十日內向本院提出上訴書狀，
其未敘述上訴理由者，並得於提起上訴後十日內向本院補提理由
書狀（均須按他造當事人之人數附繕本）「切勿逕送上級法院」
                                   書記官  張雅如
中    華    民    國    94    年    11   月    8      日
附錄法條：
刑法第三百二十條第一項：
意圖為自己或第三人不法之所有，而竊取他人之動產者，為竊盜
罪，處五年以下有期徒刑、拘役或五百元以下罰金。
刑法第三百二十五條第一項：
意圖為自己或第三人不法之所有，而搶奪他人之動產者，處六月
以上、五年以下有期徒刑。
附表：
┌──┬────────┬────────┬─────────────────┬────┬───────────┐
│編號│   犯罪時間     │   犯罪地點     │  　　　　　 所得財物             │被害人  │   　　犯罪方法       │
├──┼────────┼────────┼─────────────────┼────┼───────────┤
│ 一 │九十四年八月五日│臺中市○○路二一│皮包一只（內有六千元健保卡、信用卡│甲○○  │騎機車由被害人後方行搶│
│    │晚上九時四十五分│三巷與民生北路口│、行動電話等物）。                │        │皮包。                │
├──┼────────┼────────┼─────────────────┼────┼───────────┤
│ 二 │九十四年八月八日│臺中市○村路與存│ＬＶ牌手提包一只（內有ＬＶ皮夾一個│乙○○○│騎機車由被害人後方行搶│
│    │晚上九時許      │中街口          │、現金七萬元、國際牌行動電話一具、│        │皮包。                │
│    │                │                │身分證一張、巫家誼健保卡一張、中國│        │                      │
│    │                │                │信託商業銀行股份有限公司白金卡及加│        │                      │
│    │                │                │油卡各一張、國泰世華商業銀行股份有│        │                      │
│    │                │                │限公司白卡及提款卡各一張、台新國際│        │                      │
│    │                │                │商業銀行股份有限公司白金卡一張等物│        │                      │
│    │                │                │）。                              │        │                      │
├──┼────────┼────────┼─────────────────┼────┼───────────┤
│ 三 │九十四年八月八日│臺中市○○街四一│皮包一只（內有二千五百元、摩扥羅拉│張淑卿  │騎機車由被害人後方行搶│
│    │晚上九時三十分許│七巷前          │行動電話一支、身分證一張、國泰世華│        │皮包。                │
│    │                │                │商業銀行股份有限公司信用卡一張、富│        │                      │
│    │                │                │邦商業銀行股份有限公司信用卡一張、│        │                      │
│    │                │                │荷商荷蘭銀行股份有限公司信用卡一張│        │                      │
│    │                │                │等物）。                          │        │                      │
├──┼────────┼────────┼─────────────────┼────┼───────────┤
│ 四 │九十四年八月十一│臺中市○○路博館│皮包一只（內有三千元、身分證一張、│戊○○  │騎機車由被害人後方行搶│
│    │日晚上八時十五分│三街口          │健保卡一張、華南商業銀行股份有限公│        │皮包。                │
│    │許              │                │司信用卡一張、中國信託商業銀行股份│        │                      │
│    │                │                │有限公司提款卡一張、玉山商業銀行股│        │                      │
│    │                │                │份有限公司信用卡一張、易利信牌手機│        │                      │
│    │                │                │一支、亞太電訊ＡＰ一０００手機一支│        │                      │
│    │                │                │等物）。                          │        │                      │
├──┼────────┼────────┼─────────────────┼────┼───────────┤
│ 五 │九十四年八月十一│臺中市○○○街精│皮包一只（內有六千元、ＯＫＷＡＰ牌│丁○○  │騎機車由被害人後方行搶│
│    │日下午二時三十分│誠路口          │行動電話一支、身分證一張、健保卡四│        │皮包。                │
│    │許              │                │張、台新國際商業銀行股份有限公司信│        │                      │
│    │                │                │用卡一張、玉山商業銀行股份有限公司│        │                      │
│    │                │                │信用卡一張等物）。                │        │                      │
└──┴────────┴────────┴─────────────────┴────┴───────────┘
